【裁判字號】    95,交上易,141
【裁判日期】    950815
【裁判案由】    過失傷害
【裁判全文】
臺灣高等法院刑事判決               95年度交上易字第141號
上  訴  人  臺灣板橋地方法院檢察署檢察官
上  訴  人
即  被  告  甲○○
上列上訴人因過失傷害案件，不服臺灣板橋地方法院94年度交易
字第73號，中華民國95年4月14日第一審判決（起訴案號：臺灣
板橋地方法院檢察署94年度偵字第4640號），提起上訴，本院判
決如下：
    主  文
上訴駁回。
    事實及理由
一、本案經本院審理結果，認第一審以上訴人即被告甲○○犯刑
    法第284條第2項後段之罪，判處有期徒刑6月，並諭知易科
    罰金折算之標準為300元折算一日，認事用法及量刑均無不
    當，應予維持，並引用第一審判決書記載之事實、證據及理
    由（如附件）。
二、被告上訴意旨略以：伊無過失，當時伊方向燈號為綠燈云云
    。檢察官則以原審量刑過輕云云提起上訴。惟查原審依憑目
    擊證人張世昌之證述，認定被告之行向之路口號誌已經由黃
    燈轉為紅燈，被害人於停等紅燈時，見對向路口之號誌已轉
    為紅燈，即率爾騎乘機車衝出路口，致肇車禍，已於判決理
    由中詳為論述，經核並無違背經驗法則。又原審業已審酌被
    告並無前科、過失程度，迄未與被害人達成和解及被害人亦
    有過失等一切情狀而為量刑，經核並無不當。是被告及檢察
    官之上訴均應認為無理由，予以駁回。
三、被告於犯罪時之刑法第41條第1項前段規定：「犯最重本刑
    為5年以下有期徒刑以下之刑之罪，而受6個月以下有期徒刑
    或拘役之宣告，因身體、教育、職業、家庭之關係或其他正
    當事由，執行顯有困難者，得以1元以上3元以下折算一日，
    易科罰金。」又被告行為時之易科罰金折算標準，修正前罰
    金罰鍰提高標準條例第2條前段（現已刪除）規定，就其原
    定數額提高為100倍折算1日，則被告行為時之易科罰金折算
    標準，應以銀元300元折算1日，經折算為新臺幣後，應以新
    臺幣900元折算為1日。惟95年7月1日修正公布施行之刑法第
    41條第1項前段則規定：「犯最重本刑為五年以下有期徒刑
    以下之刑之罪，而受六個月以下有期徒刑或拘役之宣告者，
    得以新臺幣一千元、二千元或三千元折算一日，易科罰金。
    」比較修正前後之易科罰金折算標準，以95年7月1日修正公
    布施行前之規定，較有利於受刑人，則應依刑法第2條第1項
    前段，適用修正前刑法第41條第1項前段規定，定其折算標
    準。又行為後法律有變更者，依修正前刑法第2條第1項之規
    定，以適用裁判時法為原則，如行為時法有利於行為人，則
    例外適用行為時法；依修正後刑法第2條第1項規定，以適用
    行為時法為原則，惟如裁判時法有利於行為人，則例外的適
    用裁判時法。以往實務見解，認原判決未及比較適用新舊法
    時，上訴後，雖比較結果以舊法有利於行為人，而原判決別
    無其他撤銷事由，仍應由本院以此為由撤銷改判。惟修正後
    之規定係以適用行為時法為原則，因此原判決雖未及比較適
    用，然上訴本院後，經比較新舊法，行為後之法律並非較有
    利於行為人，仍應適用行為時法，則原判決適用行為時法即
    無不當，自不構成撤銷之事由。
據上論斷，應依刑事訴訟法第373條、第368條，判決如主文。
本案經檢察官黃柏齡到庭執行職務。
中    華    民    國    95    年    8     月    15    日
                  刑事第二十庭  審判長法  官  尤豐彥
                                      法  官  張明松
                                      法  官  吳鴻章
以上正本證明與原本無異。
不得上訴。
                                      書記官  魏淑娟
中    華    民    國    95    年    8     月    23    日
附錄本罪論罪科刑法條：
中華民國刑法第284條
（過失傷害罪）
因過失傷害人者，處 6 月以下有期徒刑、拘役或 5 百元以下罰
金，致重傷者，處1年以下有期徒刑、拘役或5百元以下罰金。
從事業務之人，因業務上之過失傷害人者，處 1 年以下有期徒刑
、拘役或1 千元以下罰金，致重傷者，處 3 年以下有期徒刑、
拘役或2千元以下罰金。


司法院資訊處製作；財團法人民間司法改革基金會備份。
